臺灣士林地方法院刑事裁定　　　　　　100年度交聲字第615號
原處分機關　臺北市交通事件裁決所
受處分人　　陳婉嫦
上列異議人即受處分人因違反道路交通管理處罰條例案件，對於
臺北市交通事件裁所中華民國100 年7 月20日所為之處分（原處
分案號：北市裁罰字第裁22-AC0000000號）聲明異議，本院裁定
如下：
    主  文
異議駁回。
    理  由
一、按汽車駕駛人，行車速度，超過規定之最高時速，或低於規
    定之最低時速，除有第43條第1 項第2 款情形外，處新臺幣
    （下同）1,200 元以上2,400 元以下罰鍰；又汽車駕駛人違
    反道路交通管理處罰條例第40條者，除依原條款處罰鍰外，
    並記違規點數1 點，道路交通管理處罰條例第40條、第63條
    第1 項第1 款定有明文。
二、原處分意旨略以：異議人即受處分人陳婉嫦於100 年5 月14
    日20時48分許，駕駛車牌號碼6E-6391 號自用一般小客貨車
    （下稱上開自小客貨車），行經臺北市○○○路○ 段（高速
    公路橋下往北），因該路段限速50公里，經雷達測速感應器
    測得異議人當時時速為62公里，為警以異議人違反道路交通
    管理處罰條例第40條之規定，逕行舉發「限速50公里，經測
    時速62公里，超速12公里未滿20公里」之違規，嗣異議人於
    舉發通知單所載應到案日期前向原處分機關提出申訴，經原
    處分機關函請原舉發單位調查結果，仍認異議人有前開違規
    行為，爰依道路交通管理處罰條例第40條、第63條第1 項第
    1 款（裁決書漏載第1 款）之規定，裁處異議人罰鍰1,600
    元，並記違規點數1 點。
三、聲明異議意旨略以：上開路段測速裝置前方雖有設置「前有
    超速照相請小心駕駛」之警示牌，然當時為夜間8 點48分，
    無任何照明，視線不佳，致伊並未能看到該警示牌，且該路
    段並未設有限速標誌，故伊並不知該路段限速50公里，伊認
    裁罰並不公允，為此聲明異議云云。
四、經查：
    (一)本件異議人於100 年5 月14日20時48分許，駕駛上開自小
      客貨車，行經當時速限每小時50公里之臺北市○○○路○
      段（高速公路橋下往北），經雷達測速感應器測得行車速
      度為每小時62公里，有超速12公里之違規事實，為異議人
      所不爭執，並有臺北市政府警察局北市警交大字第AC0000
      000 號舉發通知單1 紙及採證照片1 張在卷可證，是異議
      人之違規行為，堪以認定。
    (二)又舉發本件違規所使用之測速照相器，通過經濟部標準檢
      驗局國家標準檢驗合格，且領有檢驗合格證書，儀器本身
      即具有高度準確性，有經濟部標準檢驗局雷達測速儀檢定
      合格證書（檢定合格單號碼：JOGA0000000A,JOGA0000000
      B ，檢定日期：99年11月11日、有效期限：100 年11月30
      日）1 紙存卷可考，足認異議人違規當時該測速器尚未逾
      越檢定合格期間，並無故障瑕疵。
    (三)異議人雖以上揭情詞置辯，惟道路交通管理處罰條例第7
      條之2第3項，於一般道路須至少於100 公尺前，設置警告
      標示之規定，衡其立法用意，不外表明科處違規人行政裁
      罰之終極目的乃在敦促駕駛人依行車速限駕駛，是以科學
      儀器採證，應由主管機關在明顯處告示，用以提醒駕駛人
      依道路限速行駛，以期在駕駛人避免受罰之心理下，達到
      依行車速限駕駛進而維護行車安全之最大效益，此係善意
      之提醒，異議人身為駕駛人，理應藉此清楚注意暨遵守該
      路段速度限制之規定，非僅係於有設立「前有測速照相」
      告示牌處即遵守交通規則，於未有測速照相之處即存有僥
      倖心態而不予遵循，況本件已於舉發地點100 公尺前設置
      明顯警告標示告知駕駛人，是異議人駕駛車輛時，無論於
      何時、何地，有無設置警示告示牌、測速器之處，都應將
      車速保持在合法之限速內，始為適法，縱異議人因故未能
      視得警告標示，亦不得據此解免罰責。至異議人辯稱該路
      段並未設有限速標誌，故伊並不知該路段限速50公里云云
      ，惟觀臺北市政府警察局士林分局100 年8 月9 日北市警
      士分交字第10031986 700號函檢附之照片2 張（見本院卷
      第34頁），其中清楚拍攝到該路段之警告標示牌上方有一
      圓形限速50公里之標誌，而縱異議人未視得該限速標誌，
      依道路交通安全規則第93條第1 項第1 款規定：「行車速
      度，依速限標誌或標線之規定，無速限標誌或標線者，應
      依下列規定：一、行車時速不得超過五十公里。但在未劃
      設車道線、行車分向線或分向限制線之道路，或設有快慢
      車道分隔線之慢車道，時速不得超過四十公里。」，是異
      議人若行駛於未設置速限標誌處或不知該路段之速限為何
      ，於一般道路上行駛自應以時速50公里，而於未劃設車道
      線、行車分向線或分向限制線之道路，或設有快慢車道分
      隔線之慢車道，則應以時速40公里行駛為妥適，以免誤觸
      法規，異議人既為已考領駕駛執照之駕駛人，當知曉上開
      規定，異議人前揭所辯，並無可採。
五、綜上所述，異議人確有於前揭時、地，行車速度超過規定之
    最高時速未滿20公里之違規行為，原處分機關依前開道路交
    通管理處罰條例第40條、第63條第1 項第1 款之規定，裁處
    異議人罰鍰1,600 元，並記違規點數1 點，尚無違誤，本件
    異議為無理由，應予以駁回。
據上論斷，應依道路交通事件處理辦法第18條，裁定如主文。
中    華    民    國   100    年    8     月    31    日
                        交通法庭法  官  高雅敏
以上正本與原本無異。
如不服本裁定，應於送達後5日內，向本院提出抗告狀。
                                書記官  陳映羽
中    華    民    國   100    年    9     月    2     日